【裁判字號】    98,上訴,643
【裁判日期】    980218
【裁判案由】    毒品危害防制條例
【裁判全文】
臺灣高等法院刑事判決                 98年度上訴字第643號
上  訴  人
即  被  告  甲○○
上列上訴人因毒品危害防制條例案件，不服臺灣基隆地方法院97
年度訴字第1431號，中華民國97年11月25日第一審判決（起訴案
號：臺灣基隆地方法院檢察署97年度毒偵字第2067號），提起上
訴，本院判決如下：
    主  文
上訴駁回。
    理  由
一、按刑事訴訟法第350條、第361條、第362條、第367條規定，
    不服地方法院之第一審判決而上訴者，須提出上訴書狀，並
    應敘述具體理由，為上訴必備之程式；其所提出之書狀未敘
    述上訴理由，或僅曾以言詞陳述上訴理由者，均應於上訴期
    間屆滿後二十日內補提理由書於第一審法院。第一審法院經
    形式審查，認逾期未補提上訴理由者，應定期間先命補正；
    逾期未補正者，為上訴不合法律上之程式，應以裁定駁回。
    倘已提出上訴理由，但所提非屬具體理由者，則由第二審法
    院以上訴不合法律上之程式，判決駁回。又上揭所稱上訴應
    敘述具體理由之規定，乃係民國96年之新增修正者，稽其立
    法理由，要在於「請求第二審法院撤銷、變更原判決，自須
    提出具體理由」，以有效節制濫行上訴，俾有限之司法資源
    得以妥適利用。是所謂具體理由，必係依據卷內既有訴訟資
    料或提出新事證，指摘或表明第一審判決有何採證認事、用
    法或量刑等足以影響判決本旨之不當或違法，而構成應予撤
    銷之具體事由，始克當之；倘僅泛言原判決認定事實錯誤、
    違背法令或量刑太重，而未依上揭意旨指出具體事由，或形
    式上雖已指出具體事由，然該事由縱使屬實，亦不足以認為
    原判決有何不當或違法者，皆難謂係具體理由。
二、本件上訴人即被告甲○○提起上訴，經核其上訴狀僅泛稱：
    被告已於基隆長庚醫院接受美沙冬治療，定期定時參與醫院
    療程，此有醫師診斷服藥證書為證（查上訴書狀並無附診斷
    書或相關證明），從未間斷，被告依97年4月30日修正毒品
    危害防制條例第24條規定，應可免於刑罰制裁，或暫緩刑罰
    執行，爰提起上訴，聲請撤銷原判輕決改，以准繼續美沙冬
    替代療法，刷予執行或延緩執行云云；惟查就原判決認定事
    實、適用法律及量刑等事項，有何不當或違法之處，並未具
    體指摘，自非屬上訴第二審之具體理由。且依毒品危害防制
    條例第21條規定，限於在犯罪未發覺前，自動向行政院衛生
    署指定之醫療機構請求治療，而於治療中經查獲之被告，始
    可由檢察官為不起訴之處分；另97年4月30日修正之毒品危
    害防制條例第24條亦僅規定檢察官可為附命完成戒癮治療之
    緩起訴處分。查本案被告並非於犯罪未發覺前自動赴指定之
    醫療機構進行「美沙冬」替代療法治療，且本案復已經檢察
    官提起公訴，並經原審判決在案，自與前揭規定不符，法院
    亦不得代替檢察官為不起訴或緩起訴處分，上訴意旨所陳顯
    有誤會。是被告提起本件上訴未附具體之理由，且其所陳縱
    或屬實，亦不足以認定原判決有何不當或違法之處，難謂係
    具體理由，其上訴自不合法律上之程式，爰不經言詞辯論予
    以駁回。
據上論斷，應依刑事訴訟法第367條前段、第372條，判決如主文
。
中    華    民    國    98    年    2     月    18    日
                  刑事第十九庭審判長法  官  黃金富
                                    法  官  吳  燦
                                    法  官  魏新國
以上正本證明與原本無異。
如不服本判決，應於收受送達後10日內向本院提出上訴書狀，其
未敘述上訴之理由者並得於提起上訴後10日內向本院補提理由書
（均須按他造當事人之人數附繕本）「切勿逕送上級法院」。
                                    書記官  邵淑津
中    華    民    國    98    年    2     月    20    日


司法院資訊處製作；財團法人民間司法改革基金會備份。
